【裁判字號】    99,訴,36
【裁判日期】    990531
【裁判案由】    毒品危害防制條例
【裁判全文】
臺灣宜蘭地方法院刑事判決                99年度訴字第36號
公  訴  人  臺灣宜蘭地方法院檢察署檢察官
被      告  甲○○
上列被告因毒品危害防制條例案件，經檢察官提起公訴（98年度
毒偵字第853號），被告就被訴事實為有罪之陳述，經告知簡式
審判程序之旨，並聽取被告之意見後，本院合議庭裁定由受命法
官獨任逕依簡式審判程序判決如下：
    主  文
甲○○施用第一級毒品，累犯，處有期徒刑玖月。扣案之第二級
毒品甲基安非他命陸包（驗後毛重貳點壹壹壹捌公克，淨重零點
玖壹壹捌公克）及甲基安非他命殘渣袋壹個，均沒收銷燬，扣案
之吸食器壹組、玻璃球貳個、酒精燈壹個，均沒收。
    犯 罪 事 實
一、甲○○前曾因施用毒品案件，經2次觀察、勒戒後，均認無
    繼續施用毒品之傾向，分別經臺灣宜蘭地方法院檢察署檢察
    官於民國89年9月8日及92年10月24日，以89年度毒偵緝字第
    297號、92年度毒偵字第740號為不起訴處分確定。又因施用
    毒品、妨害公務等案件，經臺灣宜蘭地方法院以95年度訴字
    第199號、95年度羅簡字第162號各判處有期徒刑9月、應執
    行刑有期徒刑6月確定，經減刑後合併定應執行刑為有期徒
    刑7月15日，於96年7月16日縮刑期滿執行完畢。詎仍不知悛
    悔，復基於施用第一級毒品海洛因及第二級毒品甲基安非他
    命之犯意，於98年11月26日凌晨四時許，在其宜蘭縣蘇澳鎮
    ○○路10號住處，以將海洛因及甲基安非他命同時放入吸食
    器及玻璃球內再以酒精燈加熱，吸其煙霧之方式，同時施用
    第一級毒品海洛因及第二級毒品甲基安非他命1次。嗣於98
    年11月26日11時許，在宜蘭縣蘇澳鎮○○街28號前為警查獲
    ，並在其所駕駛之自小客車內扣得甲基安非他命6包（毛重2
    .1120公克，驗後毛重2.1118公克，淨重0.9118公克）及甲
    基安非他命殘渣袋1個，及其所有供施用海洛因及甲基安非
    他命之吸食器1組、玻璃球2個、酒精燈1個。
二、案經宜蘭縣政府警察局蘇澳分局報告臺灣宜蘭地方法院檢察
    署檢察官偵查起訴。
    理  由
一、訊據被告甲○○對於上揭犯罪事實坦承不諱，且被告於98年
    11月26日12時20分許，經警採集其尿液送驗結果，確呈海洛
    因代謝後之鴉片類嗎啡陽性反應及甲基安非他命類藥物陽性
    反應，此有犯罪嫌疑人尿液採驗作業管制紀錄、慈濟大學濫
    用藥物檢驗中心檢驗總表各1紙在卷可參。被告之自白顯與
    事實相符，堪予採憑，復有當場查獲之甲基安非他命6包（
    毛重2.1120公克，驗後毛重2.1118公克，淨重0.9118公克）
    及甲基安非他命殘渣袋1個，及其所有供施用海洛因及甲基
    安非他命之吸食器1組、玻璃球2個、酒精燈1個，可資佐證
    。又被告前曾因施用毒品案件，經2次觀察、勒戒後，均認
    無繼續施用毒品之傾向，分別經臺灣宜蘭地方法院檢察署檢
    察官於89年9月8日及92年10月24日，以89年度毒偵緝字第29
    7號、92年度毒偵字第740號為不起訴處分確定；又因施用毒
    品、妨害公務等案件，經臺灣宜蘭地方法院以95年度訴字第
    199號、95年度羅簡字第162號各判處有期徒刑9月、應執行
    刑有期徒刑6月確定，經減刑後合併定應執行為有期徒刑7月
    15日，於96年7月16日縮刑期滿執行完畢，有臺灣高等法院
    被告前案紀錄表附卷足稽。被告於五年內再犯毒品危害防制
    條例第10條之前揭施用第1級、第2級毒品之犯行，應均堪以
    認定。
二、核被告所為，係犯毒品危害防制條例第10條第1、2項之施用
    第1、2級毒品罪。被告持有第1、2級毒品之低度行為，分別
    為其施用第1、2級毒品之高度行為所吸收，均不另論罪。被
    告一行為同時施用前揭第1、2級毒品，係一行為觸犯上開二
    罪名，應依刑法第55條想像競合犯之規定，從一重之施用第
    1級毒品罪處斷。公訴人認被告係分別施用，應分論併罰，
    尚有誤會，併予敘明。查被告前曾因施用毒品、妨害公務等
    案件，經臺灣宜蘭地方法院以95年度訴字第199號、95年度
    羅簡字第162號各判處有期徒刑9月、應執行刑有期徒刑6月
    確定，經減刑後合併定應執行為有期徒刑7月15日，於96年7
    月16日縮刑期滿執行完畢，有臺灣高等法院被告前案紀錄表
    附卷足稽，其於受有期徒刑執行完畢後，5年內故意再犯有
    期徒刑以上之上開罪名，為累犯，應依法加重其刑。爰審酌
    被告之品行，屢次施用毒品，不知悛悔之犯罪動機、目的、
    手段及其施用毒品戕害身心健康，對國家社會所生之危害，
    及其犯罪後坦承犯行態度良好等一切情狀，並依檢察官之求
    刑，量處如主文所示之刑。扣案之甲基安非他命6包（毛重2
    .1120公克，驗後毛重2.1118公克，淨重0.9118公克），經
    送驗結果，確檢出甲基安非他命成分，有交通部民用航空局
    航空醫務中心毒品鑑定書附卷足憑；另扣案之殘渣袋一個，
    係含甲基安非他命殘渣袋，已據被告供明在卷，足見上開扣
    案物均係查獲之毒品，應均依法併予宣告沒收銷燬之；另扣
    案之吸食器1組、玻璃球2個、酒精燈1個，均係被告所有供
    施用前揭毒品所用之物，業據被告供明在卷，應均依刑法第
    38條第1項第2款併予宣告沒收之。
據上論斷，應依刑事訴訟法第299條第1項前段、第273條之1第1
項，毒品危害防制條例第10條第1項、第2項、第18條第1項前段
，刑法第11條前段、第47條第1項、第55條、第38條第1項第2款
，判決如主文。
本案經檢察官劉惟宗到庭執行職務
中    華    民    國    99    年    5     月    31    日
                  刑事第三庭法  官  黃永勝
以上正本證明與原本無異。
如不服本判決應於收受本判決後10日內向本院提出上訴書狀，並
應敘述具體理由。若未敘述理由者，應於上訴期間屆滿後20日內
向本院補提理由書狀(均須按他造當事人之人數附繕本)。
                            書記官  吳文雄
中    華    民    國    99    年    5     月    31    日
附錄本案論罪科刑法條全文：
毒品危害防制條例第10條
施用第一級毒品者，處6月以上5年以下有期徒刑。
施用第二級毒品者，處3年以下有期徒刑。

司法院資訊處製作；財團法人民間司法改革基金會備份。
